臺灣臺北地方法院刑事判決　　　　　　 96年度交易字第282號
公　訴　人　臺灣臺北地方法院檢察署檢察官
被　　　告　甲○○
選任辯護人　徐婉蘭律師
上列被告因過失致死案件，經檢察官提起公訴（九十五年度偵字
第二六二七八號），被告於準備程序中就被訴事實為有罪之陳述
，經本院裁定改用簡式審判程序，判決如下：
    主  文
甲○○因過失致人於死，處有期徒刑月，如易科罰金，以新臺
幣壹仟元折算壹日，緩刑貳年。
    事  實
一、甲○○於民國九十五年十一月二十二日晚間七時二十分許，
    騎乘車牌號碼：ＢＰＧ—○六三號重型機車，沿臺北縣深坑
    鄉○○路西往東方向行駛，行經北深路三段一○一號前時，
    適高珍自一○一號前違規步行穿越北深路，甲○○原應注意
    機車行進中駕駛人應注意車前狀況，隨時採取必要之安全措
    施，且因雨霧致視線不清，應減速慢行，作隨時停車之準備
    ，而當時天候雨，夜間有照明，路面鋪裝柏油、濕潤、無缺
    陷、無障礙物，視距良好，並無不能注意之情事，竟疏未注
    意車前狀況，復未減速慢行作隨時停車之準備，所騎乘機車
    因而撞擊違規穿越馬路之高珍，致高珍受有右側骨盆骨折、
    右側股骨頸骨折、左側脛腓骨開放性骨折、顱內出血及疑內
    出血等傷害，經送醫後於九十五年十一月二十三日五時十七
    分許因全身多發性鈍傷引發顱內出血而死亡。嗣臺北縣政府
    警察局新店分局交通分隊警員王秉琮據報前往處理，甲○○
    在現場向警員王秉琮承認為肇事人，自首犯罪並接受裁判。
二、案經高珍之子乙○○訴由臺北縣政府警察局新店分局報請臺
    灣臺北地方法院檢察署檢察官偵查起訴。
    理  由
一、上揭事實業據被告甲○○於警詢（見偵卷第五、六頁）及本
    院準備程序（見本院卷第二四頁反面）、審理程序中（見本
    院卷第二九頁反面）坦承不諱，經核與告訴人乙○○於警詢
    指述被害人高珍遭被告騎乘機車撞傷後不治死亡過程相符（
    見偵卷第七、八頁），並有道路交通事故現場圖（見偵卷第
    九頁）、道路交通事故調查報告表(一)、(二)（見偵卷第十、十
    一頁）、臺北縣政府警察局新店分局道路交通事故當事人登
    記聯單（見偵卷第十三頁）、臺北縣政府警察局新店分局道
    路交通事故初步分析研判表（見偵卷第十四頁）、臺北市立
    聯合醫院萬芳院區乙種診斷證明書（見偵卷第十六頁）、車
    籍作業系統／查詢認可資料（見偵卷第十九頁）、現場照片
    （見偵卷第二十至二五頁）、臺灣臺北地方法院檢察署相驗
    屍體證明書（見相驗卷第三五頁）及臺灣臺北地方法院檢察
    署法醫驗斷書（見相驗卷第三六至四一頁）等資料附卷足憑
    ，是被告就本件車禍之發生，確有疏未注意車前狀況及因雨
    霧致視線不清未減速慢行之過失，且其過失與被害人高珍死
    亡間有相當因果關係，綜上足認，被告之自白與事實相符，
    應為可採，本件事證明確，被告犯行堪以認定，應依法論科
    。
二、核被告所為，係犯刑法第二百七十六條第一項之過失致死罪
    。又查，本件車禍於報案時未報明肇事人姓名，臺北縣政府
    警察局新店分局交通分隊警員王秉琮據報前往處理，甲○○
    在現場向警員王秉琮承認為肇事人，有臺北縣政府警察局新
    店分局道路交通事故肇事人自首情形紀錄表附卷足憑（見偵
    卷第十二頁），堪認被告犯本罪後，在有偵查犯罪職權之機
    關未發覺犯人為何人前，即自首為肇事人，且於事後接受審
    判，核符刑法第六十二條前段規定自首之要件，爰依該條規
    定減輕其刑。爰審酌被告騎乘機車，疏未注意車前狀況，且
    有因雨霧致視線不清，未應減速慢行，作隨時停車準備之過
    失，致被害人高珍因車禍傷重不治死亡，惟查，被告於本件
    車禍發生當時，甫滿十八歲，思慮未週，且本件被害人高珍
    就本件之發生亦有違規穿越馬路之重大過失，經本院審酌全
    案事證，認被告上揭過失僅係本件車禍之肇事次因，被害人
    高珍違規穿越馬路始為肇事主因，參以本件被害人高珍之家
    屬除獲汽車強制責任險保險金一百五十萬元之賠償外，被告
    已承諾再賠償被害人家屬五十萬元（見本院卷第十六頁），
    然因被害人高珍之繼承人高達九人，意見紛歧，迄九十六年
    六月十一日本案辯論終結時，仍無法達成共識，而被告目前
    仍就學中，無謀生能力，因而未能與告訴人達成民事和解，
    及被告犯後坦承一切，深表悔悟，態度良好，及其品行、智
    識程度等一切情狀，量處如主文所示之刑，並諭知易科罰金
    之折算標準。末查，被告未曾因故意犯罪受有期徒刑以上刑
    之宣告，有臺灣高等法院被告前案紀錄表在卷可稽（見本院
    卷第三頁），且本件車禍之發生，被害人高珍之過失為肇事
    主因，被告之過失僅係肇事次因，被告於犯後坦承一切，且
    已由保險公司代為賠償被害人高珍家屬部分損失，已如前述
    ，信經此教訓，當知警惕而無再犯之虞，本院因認對其所宣
    告之刑，以暫不執行為適當，依刑法第七十四條第一項第一
    款之規定，併予宣告緩刑二年，用啟自新。
據上論斷，應依刑事訴訟法第二百七十三條之一第一項、第二百
九十九條第一項前段，刑法第二百七十六條第一項、第七十四條
第一項第一款，第六十二條前段、第四十一條第一項前段，刑法
施行法第一條第一項、第二項前段，判決如主文。
本案經檢察官丙○○到庭執行職務。
中　　華　　民　　國　　96　　年　　6 　　月　　29　　日
　　　　　　　　　刑事第十四庭  法　官　李家慧
以上正本證明與原本無異。
如不服本判決，應於判決送達後10日內，向本院提出上訴狀。
　　　　　　　　　　　　　　　　書記官　楊文祥
中　　華　　民　　國　　96　　年　　6 　　月　　29　　日
附錄本件論罪科刑法條：刑法第276條第1項。
中華民國刑法第276條
（過失致死罪）
因過失致人於死者，處 2 年以下有期徒刑、拘役或 2 千元以下
罰金。
從事業務之人，因業務上之過失犯前項之罪者，處 5 年以下有期
徒刑或拘役，得併科 3 千元以下罰金。
